---
title: "TallerNBA"
author: 'Juan Sebastian Gómez Fierro y Juan José Aviles Roa'
date: ' 26/04/2023 '
output:
  html_document:
    fig_caption: yes
    fig_height: 5
    fig_width: 6
    highlight: tango
    theme: flatly
    toc: yes
    toc_float: yes
  pdf_document:
    toc: yes
subtitle: 'Taller NBA'
keywords: Estadistica, datos, R
---

```{r setup, include=FALSE}
knitr::opts_chunk$set(echo = TRUE)
```

### - Funcion para cargar el dataset
```{r carga}
##Crear la funcion para poder cargar el dataset
cargarDatos = function(NomDatos){
  library(readr)
  datos = as.data.frame(read_csv(NomDatos, locale=locale(encoding='WINDOWS-1252')))
}

##Llamar el dataset para guardarlo en la variable llamar
llamar = cargarDatos('nbaPlayers (2).csv')

##Mirar si el dataset ya se encuentra en dataFrame
class(llamar)
```
### - Separacion de columnas (Fecha)

```{r fecha}
##Mirar que tipo de dato se encuentra birthDate 
str(llamar$birthDate)

##Se crea una nueva columna la cual tendra los datos de birthDate pero con formato Date Time 
llamar$FechaNueva <- as.Date(llamar$birthDate, format = "%B %d, %Y")

##Separar el dia, mes y año 
llamar$anio <-format(llamar$FechaNueva, "%Y")
llamar$mes = format(llamar$FechaNueva, "%m")
llamar$dia = format(llamar$FechaNueva, "%d")
```
### - Separacion de columnas (Altura)
```{r altura}
##Instalar libreria necesaria 
library(tidyr)

##Separar altura
llamar <- separate(llamar, height, into = c("AlturaUno", "AlturaDos"), sep = "-", remove = FALSE)
```

### -Separar columnas (Peso)
```{r quitarseparador}
##Separar Peso
llamar <- separate(llamar, weight, into = c("pesokg"), sep = "lb", remove = FALSE)
```
### -Convertir a dato numerico Altura
```{r convertir}
##Convertir a numerico AlturaUno
llamar$AlturaUno = as.numeric(llamar$AlturaUno)

##Convertir a numerico AlturaDos
llamar$AlturaDos = as.numeric(llamar$AlturaDos)

##Crear funcion para convertir las medidas de Pies(EEUU) A centimetros(Colombia)
alturaUno <- function(AlturaUno) {
  pies <- AlturaUno * 30.48
}
llamar$Altura_CM <- apply(llamar["AlturaUno"], 1, alturaUno)

##Crear funcion para convertir las medidas de Pies(EEUU) A centimetros(Colombia)
alturaDos <- function(AlturaDos) {
  pies <- AlturaDos * 30.48
}
llamar$Altura_CM_DOS <- apply(llamar["AlturaDos"], 1, alturaDos)
```

### -Convertir a dato numerico Peso
```{r peso}
##Convertir a numerico Peso
llamar$PesoNuevo=as.numeric(llamar$pesokg)
str(llamar$weight)

##Convertir Libras a Kg
pesoN = function(pesokg){
  lb = pesokg * 0.45
}
llamar$PesoNuevo = apply(llamar["PesoNuevo"], 1, pesoN)
```

### -Graficar Altura y Peso para la media y la mediana
```{r graficas}
##Crear Funcion para graficar Altura y peso
grafHist <- function(df, dfCol){
  if (!is.numeric(dfCol)) {
    stop("Debe ser un valor numérico")
  }
  library(ggplot2)
  ggplot(df, aes(x=dfCol)) + geom_histogram(col='black', fill='green', alpha=0.4)
}
##Se utiliza para limpiar datos NA si esta en forma de campana se utiliza la media si no tiene forma de campana se utiliza le mediana
grafHist(llamar, llamar$Altura_CM_DOS)
grafHist(llamar, llamar$Altura_CM)
grafHist(llamar, llamar$PesoNuevo)

```
### PRIMER PUNTO
##Limpieza por moda (ManoHabil,Campo,Nombre,Colegio,Universidad,Nacimiento,Año,Dia,Mes)
```{r moda}
##LIMPIAR MES
##Mirar cuantos datos NA tiene cada columna
sum(is.na(llamar$mes))
##Mirar cual es el dato mas repetido para limpiar los datos NA con la moda
tabla <- table(llamar$mes)
valor_mas_repetido <- names(tabla)[which.max(tabla)]
print(valor_mas_repetido) 
##Limpiamos con el dato mas repetido la columna deseada
llamar$mes = ifelse(is.na(llamar$mes), "07", llamar$mes)

##LIMPIAR DIA
##Mirar cuantos datos NA tiene cada columna
sum(is.na(llamar$dia))
##Mirar cual es el dato mas repetido para limpiar los datos NA con la moda
tabla <- table(llamar$dia)
valor_mas_repetido <- names(tabla)[which.max(tabla)]
print(valor_mas_repetido) 
##Limpiamos con el dato mas repetido la columna deseada
llamar$dia = ifelse(is.na(llamar$dia), "26", llamar$dia)

##LIMPIAR AÑO
##Mirar cuantos datos NA tiene cada columna
sum(is.na(llamar$anio))
##Mirar cual es el dato mas repetido para limpiar los datos NA con la moda
tabla <- table(llamar$anio)
valor_mas_repetido <- names(tabla)[which.max(tabla)]
print(valor_mas_repetido) 
##Limpiamos con el dato mas repetido la columna deseada
llamar$anio <- ifelse(is.na(llamar$anio), "1948", llamar$anio)

##LIMPIAR LUGAR DE NACIMIENTO
##Mirar cuantos datos NA tiene cada columna
sum(is.na(llamar$birthPlace))
##Mirar cual es el dato mas repetido para limpiar los datos NA con la moda
tabla <- table(llamar$birthPlace)
valor_mas_repetido <- names(tabla)[which.max(tabla)]
print(valor_mas_repetido) 
##Limpiamos con el dato mas repetido la columna deseada
llamar$birthPlace <- ifelse(is.na(llamar$birthPlace), "Chicago, Illinois", llamar$birthPlace)

##LIMPIAR UNIVERSIDAD
##Mirar cuantos datos NA tiene cada columna
sum(is.na(llamar$college))
##Mirar cual es el dato mas repetido para limpiar los datos NA con la moda
tabla <- table(llamar$college)
valor_mas_repetido <- names(tabla)[which.max(tabla)]
print(valor_mas_repetido) 
##Limpiamos con el dato mas repetido la columna deseada
llamar$college <- ifelse(is.na(llamar$college), "University of Kentucky", llamar$college)

##LIMPIAR NOMBRE
##Mirar cuantos datos NA tiene cada columna
sum(is.na(llamar$name))
##Mirar cual es el dato mas repetido para limpiar los datos NA con la moda
tabla <- table(llamar$name)
valor_mas_repetido <- names(tabla)[which.max(tabla)]
print(valor_mas_repetido) 
##Limpiamos con el dato mas repetido la columna deseada
llamar$name <- ifelse(is.na(llamar$name), "DESCONOCIDO", llamar$name)
## en la columna hay un dato NAN no se puede remplazar ni con moda-media-mediana entonces se remplaza a desconocido

##LIMPIAR POSICION EN EL CAMPO
##Mirar cuantos datos NA tiene cada columna
sum(is.na(llamar$position))
##Mirar cual es el dato mas repetido para limpiar los datos NA con la moda
tabla <- table(llamar$position)
valor_mas_repetido <- names(tabla)[which.max(tabla)]
print(valor_mas_repetido) 
##Limpiamos con el dato mas repetido la columna deseada
llamar$position <- ifelse(is.na(llamar$position), "Shooting Guard", llamar$position)

##LIMPIAR MANO HABIL
##Mirar cuantos datos NA tiene cada columna
sum(is.na(llamar$shoots))
##Mirar cual es el dato mas repetido para limpiar los datos NA con la moda
tabla <- table(llamar$position)
valor_mas_repetido <- names(tabla)[which.max(tabla)]
print(valor_mas_repetido) 
##Limpiamos con el dato mas repetido la columna deseada
llamar$shoots <- ifelse(is.na(llamar$shoots), "Right", llamar$shoots)

##LIMPIAR ESCUELA
##Mirar cuantos datos NA tiene cada columna
sum(is.na(llamar$highSchool))
##Mirar cual es el dato mas repetido para limpiar los datos NA con la moda
tabla <- table(llamar$highSchool)
valor_mas_repetido <- names(tabla)[which.max(tabla)]
print(valor_mas_repetido) 
##Limpiamos con el dato mas repetido la columna deseada
llamar$highSchool <- ifelse(is.na(llamar$highSchool), "Oak Hill Academy in Mouth of Wilson, Virginia", llamar$highSchool)
```

### -Limpieza con media o mediana (Altura,Peso)
```{r limpieza}
##Crear Funcion para limpiar por media o por mediana
limpiezaNa <- function(dfCol, param){
  if(!is.numeric(dfCol)){
   stop("debe ser numérico")
  }
  if(param == 'media'){
   dfCol <- ifelse(is.na(dfCol), round(mean(dfCol, na.rm=T), 2),dfCol)
  }else if(param == 'mediana'){
   dfCol <- ifelse(is.na(dfCol), round(median(dfCol, na.rm=T), 2),dfCol)
  }else{
   print("No se puede imputar datos NAN")
  }
}
##Llamar la function para relizar la limpieza
sum(is.na(llamar$Altura_CM))
llamar$Altura_CM = limpiezaNa(llamar$Altura_CM, 'media')
sum(is.na(llamar$Altura_CM_DOS))
llamar$Altura_CM_DOS = limpiezaNa(llamar$Altura_CM_DOS, 'mediana')
sum(is.na(llamar$PesoNuevo))
llamar$PesoNuevo = limpiezaNa(llamar$PesoNuevo, 'mediana')
```
### -nuevo filtro llamado universidad 
```{r uni}
##Mirar que tipo de dato esta año
str(llamar$anio)
##Se realiza el filtro entre 1893 y 1993
universidad=llamar[llamar$college=='University of Kentucky' | llamar$college=='Virginia University' | llamar$college=='Forest University',]
```

### SEGUNDO PUNTO
##Realizar el filtro entre personas nacidas entre 1983 y 1993
```{r filtro}
##Mirar que tipo de dato esta año
str(llamar$anio)
##Se realiza el filtro entre 1893 y 1993
universidad$anio[universidad$anio>=1983 & universidad$anio <=1993]

```

### - categorizar posisiones
```{r category}
## se crea una columna para categorizar posiciones 
universidad <- separate(universidad, position, into = c("Posiciones"), remove = FALSE)

```
### -se pasa a numerico posiciones y se grafican
```{r grafics}
##universidad$Posiciones=as.numeric(factor(universidad$Posiciones))
###
###
###Esta grafica podemos observar que altura tiene cada posicion
ggplot(universidad, aes(x = Altura_CM, y = Posiciones)) +
  geom_bar(stat = "identity")
###

library(ggplot2)
###En esta grafica podemos observar cuanto peso hay en cada mes
ggplot(universidad, aes(x = PesoNuevo, y = mes)) +
  geom_bar(stat = "identity",
           show.legend = FALSE) + # Eliminar la leyenda
  xlab("PesoNuevo") +
  ylab("mes") 
###
###En esta podemos observar cuanta altura se encuentra en cada año
ggplot(universidad, aes(x = anio, y = Altura_CM_DOS)) +
  geom_bar(stat = "identity",
           show.legend = FALSE) + # Eliminar la leyenda
  xlab("anio") +
  ylab("Altura_CM_DOS")
```

### - funcion de dummy
```{r dummi}
##library(dplyr)
library(dummy)
##variable_dummy = model.matrix(~ birthPlace + highSchool + 0, data = universidad)

##print(variable_dummy) se le hizo el dummy a las columnas birthPlace + highSchool salen 483 columnas salen 199616 ceros y 829 unoa
##variable_dummy
  ##   0      1 
## 199616    829 entonces hacemos el dummy con la columna posiciones del data frame universidad

variable_dummy = model.matrix(~ Posiciones + 0, data = universidad)
```

### - Unir los df universidad y variables_dummy
```{r union}
datauni = cbind(universidad,variable_dummy)
```

##Normalizacion de los datos entre 0 y 1
```{r normalizacion}
##Convertir a numerico las variables para poder realizar la normalizacion
datauni$dia=as.numeric(datauni$dia)
datauni$mes=as.numeric(datauni$mes)
datauni$anio=as.numeric(datauni$anio)
datauni$highSchool=as.numeric(factor(datauni$highSchool))
datauni$name=as.numeric(factor(datauni$name))
datauni$shoots=as.numeric(factor(datauni$shoots))
datauni$Posiciones=as.numeric(factor(datauni$Posiciones))
datauni$birthPlace=as.numeric(factor(datauni$birthPlace))

##Crear funcion para la correlacion
norm_minmax <- function(x){
  (x- min(x)) /(max(x)-min(x))
}

##Realizar correlacion
dfNorm <- norm_minmax(datauni$Altura_CM)
print(dfNorm)
summary(dfNorm)

dfNorm <- norm_minmax(datauni$Altura_CM_DOS)
print(dfNorm)
summary(dfNorm)

dfNorm <- norm_minmax(datauni$PesoNuevo)
print(dfNorm)
summary(dfNorm)

dfNorm <- norm_minmax(datauni$anio)
print(dfNorm)
summary(dfNorm)

dfNorm <- norm_minmax(datauni$mes)
print(dfNorm)
summary(dfNorm)

dfNorm <- norm_minmax(datauni$dia)
print(dfNorm)
summary(dfNorm)

dfNorm <- norm_minmax(datauni$highSchool)
print(dfNorm)
summary(dfNorm)

dfNorm <- norm_minmax(datauni$name)
print(dfNorm)
summary(dfNorm)

dfNorm = norm_minmax(datauni$Posiciones)

dfNorm = norm_minmax(datauni$birthPlace)

dfNorm <- norm_minmax(datauni$shoots)
print(dfNorm)
summary(dfNorm)

dfNorm <- norm_minmax(datauni$PosicionesCenter)
dfNorm <- norm_minmax(datauni$PosicionesForward)
dfNorm <- norm_minmax(datauni$PosicionesGuard)
dfNorm <- norm_minmax(datauni$PosicionesPoint)
dfNorm <- norm_minmax(datauni$PosicionesPower)
dfNorm <- norm_minmax(datauni$PosicionesShooting)
dfNorm <- norm_minmax(datauni$PosicionesSmall)
```

### PUNTO CINCO
##Prueba de D’agostino
```{r dagostino}
library(moments)
agostino <- function(DfCol, nom){
  resultado <- agostino.test(DfCol)
  if(resultado$p.value < 0.05){
    print(paste('La variable no es normal:',nom, 
                'Valor de P:', resultado$p.value))
  }else{
    print(paste('La variable es normal:',nom, 
                'Valor de P:', resultado$p.value))
  }
}
agostino(datauni$PesoNuevo, 'PesoNuevo')
agostino(datauni$Altura_CM, 'Altura_CM')
agostino(datauni$Posiciones, 'Pocisiones')
```


### PUNTO SEIS
##Prueba de SHAPIRO
```{r shapi}
shapiro <- function(DfCol, nom){
  resultado <- shapiro.test(DfCol)
  if(resultado$p.value < 0.05){
    print(paste('La variable no es normal:',nom, 
                'Valor de P:', resultado$p.value))
  }else{
    print(paste('La variable es normal:',nom, 
                'Valor de P:', resultado$p.value))
  }
}
shapiro(datauni$PesoNuevo, 'PesoNuevo')
shapiro(datauni$Altura_CM, 'Altura_CM')
agostino(datauni$Posiciones, 'Pocisiones')
```

### PUNTO SIETE
```{r particionar}
dfuno <- datauni[,c(2,17,16,15,18)]
dfdos <- datauni[,c(7,8,10,11,20,21,22,23,24,25,26,27)]

llamar = llamar[,-1]
llamar = llamar[,-1]
llamar = llamar[,-1]
llamar = llamar[,-1]
llamar = llamar[,-1]
llamar = llamar[,-1]
llamar = llamar[,-3]
llamar = llamar[,-4]
llamar = llamar[,-4]
llamar = llamar[,-4]
universidad = universidad[,-1]
universidad = universidad[,-1]
universidad = universidad[,-1]
universidad = universidad[,-1]
universidad = universidad[,-1]
universidad = universidad[,-1]
universidad = universidad[,-6]
universidad = universidad[,-6]
universidad = universidad[,-6]

datauni = datauni[,-1]
datauni = datauni[,-2]
datauni = datauni[,-2]
datauni = datauni[,-2]
datauni = datauni[,-2]
datauni = datauni[,-7]
datauni = datauni[,-7]
datauni = datauni[,-7]

write.csv(llamar, 'LlamarLimpio.csv', row.names = F)
write.csv(universidad, 'UniversidadLimpia.csv', row.names = F)
write.csv(datauni, 'DataUniLimpia.csv', row.names = F)
write.csv(dfuno, 'DfUnoLimpio.csv', row.names = F)
write.csv(dfuno, 'DfDosLimpio.csv', row.names = F)

```

<script>
   $(document).ready(function() {
     $head = $('#header');
     $head.prepend('<img src=\"Science_Flatline.png\" style=\"float: right;width: 200px;\"/>')
   });
</script>